臺灣屏東地方法院刑事判決　　　　　　　100年度易字第674號
公　訴　人　臺灣屏東地方法院檢察署檢察官
被　　　告　林清良
上列被告因違反家庭暴力防治法等案件，經檢察官提起公訴（10
0 年度偵字第3940、4645號），被告於準備程序中，就被訴事實
為有罪之陳述，本院告知其簡式審判程序之旨，聽取當事人意見
後，裁定由受命法官獨任依簡式審判程序審理，茲判決如下：
    主  文
林清良犯違反保護令罪，處拘役拾日，如易科罰金，以新臺幣
壹仟元折算壹日；又犯違反保護令罪，處拘役伍拾日，如易科罰
金，以新臺幣壹仟元折算壹日；又犯違反保護令罪，處拘役拾
日，如易科罰金，以新臺幣壹仟元折算壹日。應執行拘役壹佰日
，如易科罰金，以新臺幣壹仟元折算壹日。
    事  實
一、林清良、林陳貴琴為夫妻，彼此具有家庭暴力防治法第3 條
    第1 款之家庭成員關係。緣林清良前因對林陳貴琴實施家庭
    暴力行為，經本院於民國100 年3 月4 日核發100 年度暫家
    護字第111 號民事暫時保護令，禁止林清良對林陳貴琴實施
    身體或精神上不法侵害及騷擾等行為，林清良則於100 年3
    月17日因警方執行上開保護令，而知悉該保護令之內容。詎
    猶不知警惕，竟分別為下列行為：
  (一)林清良因要求林陳貴琴撤銷上開保護令不成，即基於違反保
    護令之犯意，於上開保護令有效期間內之100 年3 月21日下
    午1 時許，在屏東縣東港鎮○○里○○街18號住處，徒手拉
    林陳貴琴之頭部撞牆，致其受有頭痛之傷害（所涉傷害犯行
    未據告訴），以此方式對林陳貴琴實施身體上不法侵害之家
    庭暴力行為，而違反上開保護令。
  (二)林清良又基於違反保護令及恐嚇危害安全之犯意，於上開保
    護令有效期間內之100 年3 月21日下午1 時17分許，在上址
    住處，對林陳貴琴稱：「如不聲請撤銷上開保護令，就要用
    枕頭把你悶死」等語，而以此加害生命之事，對林陳貴琴實
    施精神上不法侵害、騷擾、恐嚇，使林陳貴琴心生畏懼，致
    生危害其安全，而違反上開保護令。
  (三)林清良基於違反保護令之犯意，於上開保護令有效期間內之
    100 年4 月12日上午6 時45分許，在上址住處，徒手強拉林
    陳貴琴之左手，致其受有左肩疼痛之傷害（所涉傷害犯行未
    據告訴），以此方式對林陳貴琴實施身體上不法侵害之家庭
    暴力行為，而違反上開保護令。
二、案經屏東縣政府警察局東港分局報告臺灣屏東地方法院檢察
    署檢察官偵查起訴。
    理  由
一、上開犯罪事實(一)、(二)、(三)，業經被告林清良於本院審理時坦
    承不諱，與證人即被害人林陳貴琴於警詢時之證述、證人林
    明諭於警詢、偵訊時之證述，悉相吻合，並有本院100 年度
    暫家護字第111 號民事暫時保護令1 份、輔英科技大學附設
    醫院受理家庭暴力事件驗傷診斷書2 份、屏東縣政府警察局
    東港分局保護令執行紀錄表1 份、家庭暴力加害人約制表1
    份在卷可稽，足認被告自白與事實相符。本案事證明確，被
    告犯行洵堪認定，應依法論科。
二、按家庭暴力防治法所稱之「家庭暴力」者，為家庭成員間實
    施身體或精神上不法侵害之行為；所稱之「家庭暴力罪」者
    ，係指家庭成員間故意實施家庭暴力行為而成立其他法律所
    規定之犯罪；所稱之「騷擾」者，係指任何打擾、警告、嘲
    弄或辱罵他人之言語、動作或製造使人心生畏怖情境之行為
    ，家庭暴力防治法第2 條第1 款、第2 款及第3 款分別定有
    明文。被告以前揭傷害、恐嚇等行為違反本院100 年度暫家
    護字第111 號民事暫時保護令，核其如犯罪事實(一)、(三)所為
    ，均係犯家庭暴力防治法第61條第1 款之違反保護令罪，就
    如犯罪事實(二)所為，則係犯家庭暴力防治法第61條第1 款、
    第2 款之違反保護令罪及刑法第305 條之恐嚇危害安全罪。
    被告就如犯罪事實(二)所示之犯行，雖同時違反上開保護令所
    禁止之實施家庭暴力及騷擾行為，然法院依家庭暴力防治法
    核發保護令者，該保護令內之數款規定，僅分別為不同之違
    反保護令行為態樣，被告以一犯意而違反同一保護令上所禁
    止之數態樣，為一違反保護令之行為，屬單純一罪，僅以一
    違反保護令罪論處。再被告如犯罪事實(二)所示之犯行，係以
    一行為同時觸犯違反保護令罪及恐嚇危害安全罪，為想像競
    合犯，應依刑法第55條之規定，從較重之違反保護令罪處斷
    。而被告如犯罪事實(一)、(二)、(三)所示之犯行間，犯意各別，
    行為互殊，應予分論併罰。爰審酌被告為智識成熟之成年人
    ，竟不思夫妻間相互敬重，反對被害人為傷害、恐嚇等行為
    ，造成被害人身心受損，自應受有相當程度之刑事非難，惟
    念及被告犯後坦承犯行，尚知悔悟，且被害人於本院審理時
    亦表示不予追究，兼衡被告之素行、犯罪之動機、目的、手
    段、生活狀況等一切情狀，分別量處如主文所示之刑，並就
    所宣告之刑及應執行部分，均併諭知易科罰金之折算標準。
據上論斷，應依刑事訴訟法第273 條之1 第1 項、第284 條之1
、第299 條第1 項前段，家庭暴力防治法第61條第1 款、第2 款
，刑法第11條前段、第305 條、第55條、第51條第6 款、第41條
第1 項前段、第8 項，判決如主文。
本案經檢察官潘國威到庭執行職務。
中    華    民    國   100    年    7     月    19    日
                  刑事第三庭    法  官  許嘉仁
以上正本證明與原本無異。
如不服本判決應於收受判決後10日內向本院提出上訴書狀，並
應敘述具體理由；其未敘述上訴理由者，應於上訴期間屆滿後
20日內向本院補提理由書（均須按他造當事人之人數附繕本）
「切勿逕送上級法院」。
中    華    民    國   100    年    7     月    19    日
                                書記官  劉淑蓉
附錄本案論罪科刑之法條：
家庭暴力防治法第61條第1款、第2款、中華民國刑法第305條
家庭暴力防治法第61條
違反法院依第 14 條第 1 項、第 16 條第 3 項所為之下列裁定
者，為本法所稱違反保護令罪，處 3 年以下有期徒刑、拘役或
科或併科新臺幣 10 萬元以下罰金：
一、禁止實施家庭暴力。
二、禁止騷擾、接觸、跟蹤、通話、通信或其他非必要之聯絡行
    為。
三、遷出住居所。
四、遠離住居所、工作場所、學校或其他特定場所。
五、完成加害人處遇計畫。
中華民國刑法第305條
（恐嚇危害安全罪）
以加害生命、身體、自由、名譽、財產之事，恐嚇他人致生危害
於安全者，處 2 年以下有期徒刑、拘役或 3 百元以下罰金。